# 请教陈版主固定资产后续支出会计处理

提问人：ck1 时间：2021-09-29 07:24:07
请教陈版主，我们公司厂房原值 1800 万，现在对地面进行维修，支出 10 万，请问这部分支出该怎样会计处理？谢谢了

回答人：chenyiwei
如果维修支出只是将损坏的部分修复，即恢复其原有使用功能，则直接费用化处理，计入管理费用。